臺灣高雄地方法院民事裁定
111年度雄簡字第554號
原      告  徐映傑  
被      告  簡美惠  


一、按以一訴主張數項標的者，其價額合併計算之。但所主張之
    數項標的互相競合或應為選擇者，其訴訟標的價額，應依其
    中價額最高者定之；以一訴附帶請求其孳息、損害賠償、違
    約金或費用者，不併算其價額，民事訴訟法第77條之2定有
    明文。前揭規定所稱「以一訴附帶請求」者，係指其附帶請
    求與主位請求間有主從、依附或牽連關係者而言，即其附帶
    請求當否之判斷，得於主請求有無理由之審理程序中附隨進
    行，毋需額外增加必要之勞費者，始屬之（參最高法院109
    年度台抗字第44號民事裁定意旨）。另應受判決事項之聲明
    範圍，若僅就利息或其他孳息、損害賠償、違約金或費用部
    分為請求者，仍應依其價額，以定訴訟標的之價額（最高法
    院98年度台聲字第210 號民事裁定意旨參照）。
二、經查，本院前曾以90年度訴字第3210號民事判決（下稱系爭
    3210號判決）命原告應給付被告新臺幣（下同）30萬元，及
    自民國86年10月25日起至清償日止按週年利率20％計算之利
    息暨按上開利率10％計算之違約金。另以90年度雄簡字第332
     號民事判決（下稱系爭332號判決）命原告應給付被告15萬
    元，及自86年10月24日起至清償日止按週年利率20％計算之
    利息暨按每100 元日息1 角加付之違約金。原告提起本訴之
    聲明為：（一）確認系爭3210號判決命被告給付自86年10月
    25日起至清償日止按週年利率20％計算之利息暨按上開利率1
    0％計算之違約金債權均不存在。（二）確認系爭332號判決
    命原告給付超過8 萬5,000 元及自86年10月24日（起訴狀誤
    載為2日）起至清償日止按週年利率20％計算之利息暨按每10
    0 元日息1 角加付之違約金均不存在，則本件訴訟標的價額
    之核定及應補繳之裁判費如下：
（一）就聲明第一項部分，原告起訴聲明僅為確認系爭3210號判
      決主文所示之利息及違約金債權均不存在，自無民事訴訟
      法第77條之2 第2 項之適用，而應以利息及違約金之總額
      定其訴訟標的價額。故聲明第一項之訴訟標的價額核定為
       159萬8,285元（元以下四捨五入。計算式如附表，利息
      及違約金均計算至起訴日即111年1 月11日止）。
（二）就聲明第二項部分，原告起訴聲明係確認系爭332號判決
      主文所示6萬5,000元本金暨利息、違約金債權均不存在，
　　　係以一訴請求確認本金及附帶之利息、違約金不存在，有
      民事訴訟法第77條之2 第2 項之適用，利息及違約金部分
      不併算其價額。故聲明第二項之訴訟標的價額核定為6 萬
      5,000元。
（三）原告起訴之二聲明彼此間並無互相競合或選擇關係，於核
      定訴訟標的價額時，自應將原告就上開二項標的所有之利
      益合併計算之。從而，本件訴訟標的價額經合併計算後應
      為166萬3,285元（即159萬8,285元＋6 萬5,000 元＝166萬3
      ,285元），應徵第一審裁判費1萬7,533 元，扣除前已繳
      納裁判費4,850元後，尚應補繳1萬2,683 元。茲依民事訴
      訟法第249 條第1 項但書之規定，限原告於收受本裁定送
      達7 日內補繳，逾期不繳，即駁回原告之訴，特此裁定。
       
中　　華　　民　　國　　111 　年　　4 　　月　　8 　　日
                    高雄簡易庭  法  官  顏珮珊
以上正本係照原本作成。
本裁定關於核定訴訟標的價額部分得抗告，如有不服，應於收受
裁定送達後10日內以書狀向本院提出抗告，並應繳納抗告裁判費
新臺幣1,000 元；命補繳裁判費部分不得抗告。 
中　　華　　民　　國　　111 　年　　4 　　月　　8 　　日
                                書記官  林雅姿
附表：
  計算本金 （新臺幣） 計算期間 （民國） 週年 利率   計算式 金額（元以下四捨五入） 利息 30萬元 自86年10月25日起至111 年1月11日止 20％ 30萬元×20 ％×(24年+68/365年+11/365年) 145萬2,986元 違約金 30萬元 自86年10月25日起至111 年1月11日止 2％ 30萬元×2％×(24年+68/365年+11/365年) 14萬5,299元 總計：159萬8,285元（利息145萬2,986 元＋違約金14萬5,299 元）